臺灣臺中地方法院刑事判決
111年度易字第1508號
公  訴  人  臺灣臺中地方檢察署檢察官
被      告  蘇家寓


上列被告因竊盜案件，經檢察官提起公訴（111年度偵字第25747
號），本院判決如下：
    主    文
蘇家寓犯如附表一所示之罪，各處如附表一「主文」欄所示之刑
。應執行有期徒刑壹年陸月。
扣案如附表二編號1至4所示之物，均沒收；未扣案之犯罪所得新
臺幣伍萬元沒收，於全部或一部不能沒收或不宜執行沒收時，追
徵其價額。
    犯罪事實
一、蘇家寓意圖為自己不法之所有，基於加重竊盜之犯意，分別
    為下列行為：
  ㈠於民國111年4月25日7時30分許，攜帶客觀上足以對人之生命
    、身體、安全構成威脅，可作為兇器使用之如附表二所示之
    工具，駕駛車牌號碼0000-00號自用小客車，進入臺中市○○
    區○○路0號之臺灣電力股份有限公司臺中火力發電廠（下稱
    臺中火力發電廠）之電器室，先以附表二編號3所示之美工
    刀先割除套在真空斷路器上之塑膠膜後，再以附表二編號1
    、2所示之充電式衝擊起子機及三向套筒扳手拆除螺絲及銅
    板件，而以此方式竊取4號機組之4臺舊機組、3號機組之10
    臺舊機組之銅板及銅接頭共計42塊，得手後，離開現場，並
    於同年月25日15時許，前往苗栗縣○○鎮○○00○0號之「日發資
    源回收場」，將所竊得之物販賣得款約新臺幣（下同）25,0
    00元。
  ㈡於111年5月16日7時許，攜帶客觀上足以對人之生命、身體、
    安全構成威脅，可作為兇器使用之如附表二所示之工具，駕
    駛上開自用小客車搭載真實姓名年籍不詳、綽號「阿成」之
    成年男子（下稱「阿成」），進入臺中火力發電廠之電器室
    ，由「阿成」負責把風及協助搬運，蘇家寓則持附表二編號
    3所示之美工刀先割除套在真空斷路器上之塑膠膜後，再以
    附表二編號1、2所示之充電式衝擊起子機及三向套筒扳手拆
    除螺絲及銅板件，而以此方式竊取6號機組之4臺新機組、1
    臺舊機組中之銅板及銅接頭共計33塊，得手後，離開現場。
    並於同日13時許，至「日發資源回收場」將所竊得之物販賣
    得款約25,000元。
  ㈢於111年5月18日7時許，攜帶客觀上足以對人之生命、身體、
    安全構成威脅，可作為兇器使用之如附表二所示之工具，駕
    駛上開自用小客車搭載「阿成」，進入臺中火力發電廠之電
    器室，由「阿成」負責把風及協助搬運，蘇家寓則持附表二
    編號3所示之美工刀先割除套在真空斷路器上之塑膠膜後，
    再以附表二編號1、2所示之充電式衝擊起子機及三向套筒扳
    手拆除螺絲及銅板件，而以此方式竊取2號機組6臺舊機組中
    之銅板及銅接頭共計18塊，得手後，離開現場。並於同日23
    時許，至「日發資源回收場」將所竊得之物販售得款約25,0
    00元。
  ㈣於111年5月20日7時20分許，攜帶客觀上足以對人之生命、身
    體、安全構成威脅，可作為兇器使用之如附表二所示之工具
    ，駕駛上開自用小客車，進入臺中火力發電廠之電器室，持
    附表二編號3所示之美工刀先割除套在真空斷路器上之塑膠
    膜後，再以附表二編號1、2所示之充電式衝擊起子機及三向
    套筒扳手拆除螺絲及銅板件，而以此方式竊取2號機組2臺舊
    機組中之銅板及銅接頭共計6塊、銅板件螺絲套件15支，得
    手後，離開現場。
  ㈤嗣經臺中火力發電廠電氣組機電二課課長周樑興發現物品遭
    竊，報警處理。經警調閱監視器後，於111年5月20日10時許
    ，在臺中火力發電廠區內發現蘇家寓，且於徵得其同意後，
    搜索其所使用之車牌號碼0000-00號自用小客車，並當場在
    副駕駛座下方起獲銅板及銅接頭共計6塊、銅板件螺絲套件1
    5支（均已發還予臺中火力發電廠），且扣得如附表二所示
    之物，始查悉上情。
二、案經臺中火力發電廠廠長許家豪委由周樑興、張大慶訴由臺
    中港務警察總隊報告臺灣臺中地方檢察署檢察官偵查起訴。
    理    由
一、證據能力之說明：
　  按被告以外之人於審判外之言詞或書面陳述，除法律有規定
    者外，不得作為證據，刑事訴訟法第159條固定有明文，惟
    被告以外之人於審判外之陳述，雖不符同法第159條之1至之
    4規定，而經當事人於審判程序同意作為證據，法院審酌該
    言詞陳述或書面陳述作成時之情況，認為適當者，亦得為證
    據；又當事人、代理人或辯護人於法院調查證據時，知有第
    159條第1項不得為證據之情形，而未於言詞辯論終結前聲明
    異議者，視為有前項之同意，同法第159條之5亦定有明文。
    其立法意旨在於傳聞證據未經當事人之反對詰問予以核實，
    原則上先予排除，惟若當事人已放棄詰問或未聲明異議，基
    於證據資料愈豐富，愈有助於真實發現之理念，且強化言詞
    辯論原則，法院自可承認該傳聞證據例外擁有證據能力。經
    查，本案判決所引用之供述證據（含言詞及書面陳述），被
    告蘇家寓於本院審理時表示同意有證據能力等語（見本院卷
    第42頁），且檢察官、被告於本院審理中調查證據時，亦均
    未於言詞辯論終結前聲明異議（見本院卷第42至44頁），又
    本院審認上開證據作成時之情況，應無違法取證或不當情事
    ，與本案待證事實間復具有相當之關聯性，以之作為證據應
    屬適當，依刑事訴訟法第159條之5規定，自有證據能力。
二、認定犯罪事實所憑之證據及理由：
  ㈠上開犯罪事實，業據被告於警詢、偵查及本院審理時均坦承
    不諱（見偵卷第34至37、40至41、117至118頁，本院卷第40
    、44至46頁），並經證人即告訴代理人周樑興、張大慶分別
    於警詢中證述明確（見偵卷第43至48頁），且有自願受搜索
    同意書（見偵卷第49頁）、臺中港務警察總隊搜索扣押筆錄
    、扣押物品目錄表（見偵卷第51至53頁）、內政部警政署臺
    中港務警察總隊贓物認領保管單（見偵卷第57頁）、監視器
    錄影畫面翻拍照片及現場照片（見偵卷第63至80頁）、扣案
    手機內之贓物照片及聊天紀錄（見偵卷第81至84頁）、扣案
    物品照片（見偵卷第85頁）、現場指證照片（見偵卷第87至
    93頁）、車牌號碼0000-00號自用小客車車輛詳細資料報表
    （見偵卷第109頁）等資料在卷可證，復有如附表二所示之
    物扣案可佐，足見被告之任意性自白核均與事實相符，均堪
    採信。
  ㈡綜上所述，本案事證明確，被告上開犯行，均堪認定，俱應
    依法論科。
三、論罪科刑：
　㈠按刑法第321條第1項第3款之攜帶兇器竊盜罪，係以行為人攜
    帶兇器竊盜為其加重條件，此所謂兇器，其種類並無限制，
    凡客觀上足對人之生命、身體、安全構成威脅，具有危險性
    之兇器均屬之，且祇須行竊時攜帶此種具有危險性之兇器為
    已足，並不以攜帶之初有行兇之意圖為必要（最高法院79年
    台上字第5253號裁判要旨參照）。經查，被告如犯罪事實欄
    一㈠至㈣所示竊盜犯行時，所攜帶供其前揭竊盜犯行使用之扣
    案如附表二所示之充電式衝擊起子機、三向套筒扳手及美工
    刀等物，均為金屬製材質，且美工刀之刀鋒亦屬銳利，此均
    有扣案物照片在卷可稽（見偵卷第85頁），足認確均為質地
    堅硬之物，依一般經驗法則，該等器物若持之用以攻擊人體
    ，顯足以造成傷害，是可認在客觀上足對人之生命、身體、
    安全構成威脅，而具有危險性，自均屬兇器無疑。
　㈡核被告所為，均係犯刑法第321條第1項第3款之攜帶兇器竊盜
    罪，共4罪。
　㈢被告與「阿成」間，就犯罪事實欄一㈡、㈢所示竊盜犯行，有
    犯意聯絡及行為分擔，應依刑法第28條規定，均論以共同正
    犯。
　㈣被告所犯上開各罪間，犯意各別，行為互殊，應予分論併罰
    。
　㈤被告前於108年間，因施用毒品案件，經臺灣苗栗地方法院以
    108年度苗簡字第701、796號判決判處有期徒刑5月（2罪）
    ，應執行有期徒刑8月確定，於109年8月27日有期徒刑易科
    罰金執行完畢而出監等情，業據檢察官提出刑案資料查註紀
    錄表及前案刑事判決書為證（見偵卷第9至16、123至127頁
    ），核與卷附之臺灣高等法院被告前案紀錄表相符（見本院
    卷第15至24頁），且被告於本院審理時表示對於上開前案紀
    錄並不爭執等語（見本院卷第47頁），是被告係於徒刑執行
    完畢之5年內，故意再犯本件有期徒刑以上之4罪，均為累犯
    。又檢察官就被告應依累犯規定加重其刑之事項，業已主張
    被告所犯前案之犯罪類型、罪質、手段與法益侵害結果雖與
    本案犯行不同，但被告於前案執行完畢日1年8個月內即再犯
    本案，足認其法遵循意識仍有不足，對刑罰之感應力薄弱，
    加重其法定最低度刑，並無司法院大法官釋字第775號解釋
    意旨所指可能使被告所受刑罰超過其應負擔罪責之疑慮，有
    依累犯加重其刑之必要等語（見起訴書第3頁及本院卷第46
    頁）；且被告於本院審理時亦稱：伊對於檢察官主張依累犯
    加重其刑，沒有意見等語（見本院卷第46頁）。本院審酌被
    告所犯前案與本案之罪質雖不相同，然均為故意犯罪，被告
    未能記取前案執行之教化，再犯本案4次竊盜犯行，其對於
    刑罰之反應力顯屬薄弱。是被告縱依刑法第47條第1項規定
    加重法定最低本刑，亦無罪刑不相當之情形，為兼顧社會防
    衛之效果，爰依刑法第47條第1項之規定，各加重其刑。
　㈥爰審酌被告正值青壯年，竟不思以正當途徑賺取所需，冀求
    取得他人財物，率爾持客觀上足以為兇器使用之如附表二所
    示之物，分別以如犯罪事實欄所載之方式竊取臺中火力發電
    廠之真空斷路器內之銅板及銅接頭，欠缺對於他人財產權及
    法律秩序之尊重，所為亦已造成社會治安及他人財產權相當
    程度之危害；兼衡其犯後已坦認犯行，且如犯罪事實欄一㈣
    所示竊取之物品業已經警扣案發還，並由告訴代理人張大慶
    領回之情，有臺中港務警察總隊搜索扣押筆錄、扣押物品目
    錄表、內政部警政署臺中港務警察總隊贓物認領保管單在卷
    可佐（見偵卷第51至53、57頁），惟尚未能與臺中火力發電
    廠達成和解，亦未賠償臺中火力發電廠所受損害之態度；另
    衡酌被告之犯罪動機、目的、手段、告訴人所受損害及被告
    所獲利益，暨被告於本院審理時自陳為國中畢業、從事木工
    ，1天2,500元，有做才有錢、未婚、沒有小孩、家裡沒有人
    需要其撫養之之智識程度、經濟及家庭生活狀況（見本院卷
    第47至48頁）等一切情狀，分別量處如附表一「主文」欄所
    示之刑，復參酌本案各次犯罪時間間隔非久，犯罪手段類似
    、同質性較高，所犯數罪對法益侵害之加重效應堪認較低，
    本於罪責相當性之要求，在刑罰內、外部性界限範圍內，就
    本案整體犯罪之非難評價、各行為彼此間之偶發性、各行為
    所侵害法益之專屬性或同一性予以綜合判斷，暨斟酌被告犯
    罪行為之不法與罪責程度、對其施以矯正之必要性，且為適
    度反應罪之嚴重性及貫徹刑法公平正義之理念，定其應執行
    刑如主文所示，以資懲儆。
四、沒收部分：
　㈠扣案如附表二編號1至3所示之物，均係被告所有，且皆有供
    作如犯罪事實欄一㈠至㈣所示加重竊盜犯行所用之物，業據被
    告供認在卷（見偵卷第35至36、118頁，本院卷第40頁），
    均應依刑法第38條第2項前段規定宣告沒收之。
　㈡扣案如附表二編號4所示之手機1支，係被告所有，且供其於
    如犯罪事實欄一㈡、㈢所示竊盜犯行時，與共犯「阿成」聯絡
    使用，業據被告於本院審理時供承在卷（見本院卷第40頁）
    ，亦應依刑法第38條第2項前段規定宣告沒收之。
　㈢被告就如犯罪事實欄一㈠至㈢所示各次竊盜犯行所竊得之財物
    ，均已變賣得款，每次均賣得25,000元，且如犯罪事實欄一
    ㈡、㈢所得變賣款項，皆由其與「阿成」均分，每人各次皆分
    得12,500元等情，業據被告供承明確（見偵卷第41、118頁
    ，本院卷第40頁），是被告本案犯罪所得共計50,000元【計
    算式：25,000＋12,500＋12,500＝50,000】，雖未扣案，仍應
    依刑法第38條之1第1項前段、第3項規定宣告沒收，於全部
    或一部不能沒收或不宜執行沒收時，追徵其價額。
　㈣至被告如犯罪事實欄一㈣所示犯行所竊得真空斷路器之銅板及
    銅接頭共計6塊及銅板件螺絲套件15支，均已據員警查扣發
    還與告訴代理人張大慶之情，已如前述，爰依刑法第38條之
    1第5項規定不予宣告沒收。
據上論斷，應依刑事訴訟法第299條第1項前段，刑法第28條、第
321條第1項第3款、第47條第1項、第51條第5款、第38條第2項前
段、第38條之1第1項前段、第3項，刑法施行法第1條之1第1項，
判決如主文。
本案經檢察官張文傑提起公訴，檢察官蔣得龍到庭執行職務。
中　　華　　民　　國　　111 　年　　9 　　月　　27　　日
                  刑事第五庭  法  官  林芳如
以上正本證明與原本無異。
如不服本判決應於收受判決後20日內向本院提出上訴書狀，並應
敘述具體理由；其未敘述上訴理由者，應於上訴期間屆滿後20日
內向本院補提理由書（均須按他造當事人之人數附繕本）「切勿
逕送上級法院」。
告訴人或被害人如不服判決，應備理由具狀向檢察官請求上訴，
上訴期間之計算，以檢察官收受判決正本之日起算。
                              書記官  張玉楓
中　　華　　民　　國　　111 　年　　9 　　月　　27　　日
附錄本案論罪科刑法條全文：
中華民國刑法第321條
犯前條第1項、第2項之罪而有下列情形之一者，處6月以上5年以
下有期徒刑，得併科50萬元以下罰金：
一、侵入住宅或有人居住之建築物、船艦或隱匿其內而犯之。
二、毀越門窗、牆垣或其他安全設備而犯之。
三、攜帶兇器而犯之。
四、結夥三人以上而犯之。
五、乘火災、水災或其他災害之際而犯之。
六、在車站、港埠、航空站或其他供水、陸、空公眾運輸之舟、
    車、航空機內而犯之。
前項之未遂犯罰之。

附表一：　　　　
編號 犯罪事實      主    文（含罪名及主刑） 1 犯罪事實欄一㈠所示部分 蘇家寓犯攜帶兇器竊盜罪，累犯，處有期徒刑拾月。 2 犯罪事實欄一㈡所示部分 蘇家寓共同犯攜帶兇器竊盜罪，累犯，處有期徒刑拾月。 3 犯罪事實欄一㈢所示部分 蘇家寓共同犯攜帶兇器竊盜罪，累犯，處有期徒刑拾月。 4 犯罪事實欄一㈣所示部分 蘇家寓犯攜帶兇器竊盜罪，累犯，處有期徒刑玖月。 

附表二：
編號 物品名稱 數量 1 充電式衝擊起子機 1支 2 三向套筒扳手 1支 3 美工刀 1支 4 IPhone手機（含門號0000000000號SIM卡1張） 1支